臺灣臺中地方法院民事判決　　　　　　　100年度訴字第692號
原　　　告　銓準科技有限公司
法定代理人　黃佑仲
訴訟代理人　劉炯意律師
被　　　告　台灣自來水股份有限公司
法定代理人　黃敏恭
訴訟代理人　洪崇欽律師
上列當事人間請求給付買賣價金事件，本院於民國100年4月19日
言詞辯論終結，判決如下：
    主    文
原告之訴及其假執行之聲請均駁回。
訴訟費用由原告負擔。
    事實及理由
壹、原告方面：
一、被告於民國99年4月27日開標之「九十九年度小型螺紋式水
    量計，第9標項：25公釐螺紋式水量計（用戶新裝）26,400
    只」採購案由原告得標，兩造並於同日訂立財物採購契約，
    約定交貨日期為99年7月7日，交貨前原告須先自行檢驗或取
    得檢驗合格證明後向被告報驗，被告再至原告報驗貨品中抽
    驗，若抽驗不合格，則退貨重製，若抽驗有瑕疵，則加強項
    目檢驗，加強項目檢驗合格，立即辦理交貨。原告於99 年7
    月2日發文報請被告抽驗，被告於99年7月9日派員抽樣32 只
    產品，並於99年7月12日至14日在被告小表檢驗場辦理檢驗
    。因其中一只有漏水現象，被告於99年7月15日再行抽樣，
    加以運轉測試之加強檢驗，原告對於該運轉測試之加強檢驗
    所需時間為530小時並無意見，惟事後檢驗結果全部樣品皆
    已合格，被告隨即於99年8月11日發文通知此結果，原告因
    而於99年8月12至13日兩天內完成全國各區處交貨。詎料，
    原告於99年9月17日請款時，被告以原告交貨日期逾期26 日
    、27日而處以逾期違約金，扣款新台幣（下同）1,l68,875
    元，有附表一可查，其扣款理由如下：
（一）依被告公司水量計規範（98年4月9日修訂，為本合約之附
      件，下稱水量計規範）第九條（二）1.及2.之規定，「報
      驗」係廠商向機關報驗，「抽驗」係機關對廠商報驗後所
      為之抽樣檢驗，此兩者係屬兩事。
（二）依水量計規範第九條（二）3.之規定，40mm口徑以下其不
      合格數量佔抽樣數小於30％者，則另針對「不合格」項目
      檢驗，依CNS2779（S-3正常檢驗，AQL2.5）規定重新辦理
      抽樣，並加運轉性能檢驗，其重新辦理抽樣並加運轉性能
      檢驗，即屬第二次抽驗。
（三）依「財物採購契約條款」第七條（一）（＊）之規定，「
      第二次抽驗及後續檢驗日期均應計入交貨日期」，則本案
      將第二次抽驗日期應計逾期日數罰款，符合契約規定。
二、然查，「財物採購契約條款」第七條（一）（＊）係規定：
    交貨批數及每批交貨數量、期限、地點如下（含檢定、抽樣
    檢驗及運送日期在內，惟廠商行文至機關檢驗時，自機關收
    文日到檢驗（含委外檢驗）結果函廠商發文日之前一天之天
    數，不計入交貨日期，但僅限「第一次報驗」，若檢驗不合
    格者，第二次抽驗及後續檢驗日期均計入交貨日期。再依水
    量計規範第九條（二）3.之規定：抽樣數量若全數檢驗合格
    ，則進行交貨、驗收。若檢驗未全數合格，40mm口徑以下其
    不合格數佔抽樣數30％以上（含，小數點四捨五入）整批水
    表判定為「不合格」；若不合格數量佔抽樣數小於30％（不
    含，小數點四捨五入），則另針對「不合格」項目檢驗，依
    CNS2779（S-3正常檢驗，AQL2.5）規定重新辦理抽樣，並加
    運轉性能檢驗，經再檢驗結果仍不合格，該整批水量計判定
    為「不合格」應以退貨重製等語可知，若原告報驗之產品，
    經被告抽樣檢驗判定不合格時，應以退貨重製，則日後之程
    序須重新再來，且均計入交貨日期。然本次交貨之規格為
    25mm螺紋式水量計26,400只，原告抽樣檢驗32只，每只有7
    個檢驗點，結果發現其中1只有3個檢驗點有瑕疵，瑕疵比例
    三十二分之一約3％，依上開約定並非直接判定不合格，而
    是針對「不合格」項目檢驗，依CNS2779（S-3正常檢驗，AQ
    L2.5）規定重新辦理抽樣，並加運轉性能檢驗，若合格則溯
    及既往合格，若不合格，該整批水量計判定為「不合格」應
    以退貨重製。故而，嗣被告重新辦理抽樣，並加運轉性能檢
    驗，原告之產品已全部合格，且在被告通知原告合格後，原
    告立即將產品發送各地，並無逾期違約之處，被告認定逾期
    26、27日顯與上開約定不符。
三、此外，原告於99年7月2日早就報驗上開產品，惟如前所述，
    被告卻遲至99年7月9日始派員抽樣，99年7月12日至14日間
    才在被告小表檢驗場辦理檢驗，並於99年7月15日再辦理抽
    樣，遲至99年8月11日通知合格。亦即，99年7月3日至99年8
    月11日間皆由被告控制查驗，且不論是抽樣、檢驗流程被告
    均無過問餘地，若將此期間之不利益由被告承擔，顯違誠信
    公平原則。倘若被告遲至99年10月11日才通知合格，再以此
    理由對原告處以高額逾期違約金，原告將情何以堪，是以，
    爰提起本訴訟，請求被告給付原告所扣款之買賣價金。
四、聲明：（一）被告應給付原告1,168,875元，及自99年9月18
    日起至清償之日止，按年息百分之五計算利息。（二）願供
    擔保，請准宣告假執行。
貳、被告方面：
一、兩造確實如原告所主張於99年4月27日訂立系爭採購契約，
    總金額24,179,879元，被告公司並於99年4月30日以台水料
    字第0990015082號函通知原告交貨期限為99年7月7日（含檢
    定、抽樣檢驗及運送日期在內）。原告於99年7月2日以銓準
    業字第30號函報請檢驗收，被告於99年7月5日收到來函後，
    於99年7月7日以台水料字第09900232803號函通知原告公司
    於99年7月9日上午十時至被告工廠進行抽樣，及預定99年7
    月12日辦理檢驗及檢驗地點為被告公司總管理處小型水量計
    複驗場。嗣99年7月9日被告依約定派員在原告工廠抽樣，並
    依水量計規範第九條（二）2.表7，採購數量26,400只中抽
    樣數量為32只，並於99年7月12日至14日進行檢驗。然被告
    於99年7月12日至14日進行檢驗時，於第四、七點器差檢驗
    時，發現編號台水99-c066742號水量計表殼密封處嚴重滲漏
    ，判定抽驗不合格，被告公司於99年7月15日即以台水料字
    第0990024922號函通知原告公司，並約定同日上午10時許重
    新辦理抽樣檢驗。又因第一次抽驗時32只水量計樣本中1只
    有2個檢驗點不合格，佔抽樣數6.3％（小於30％），依水量
    計規範第九條（二）3.之規定重新辦理抽樣，並加運轉性能
    檢驗，故被告於99年7月15日重新辦理抽樣20只，並於當日
    僅針對「不合格」項目進行檢驗及增加「運轉性能檢驗」，
    其中在99年7月15日開始進行之「運轉性能檢驗」，所需時
    間共530小時，相當於22天2小時。而運轉性能檢驗完成後，
    被告於99年8月9日再依水量計規範第九條（二）2.（6）之
    規定依檢驗器差方式檢驗第3個、第6個流量點器差，全數合
    格後，由原告公司將20只運轉水量計更換內部機件及在99年
    8 月6日向經濟部標準檢驗局重新申請檢定。經原告99年8月
    11 日取得經濟部標準檢驗局之檢定合格證明書後，被告方
    於99 年8月11日以台水料字第0990030474號函，通知原告檢
    驗符合契約規定，原告公司遂於99年8月12日完成本公司第
    二、三、四、五、六、七、九及十二區管理處之交貨及於99
    年8月13日完成第一區管理處交貨。嗣原告於99年9月17日向
    被告公司請款，被告以台水料字第0990030474號函檢送財物
    結算驗收證明書等資料，購辦器材交貨結算表上註記逾期罰
    款共計1,168,875元。
二、依水量計規範第九條（二）3.之規定，明訂40mm口徑以下其
    不合格數量佔抽樣數小於30％者，則另針對「不合格」項目
    檢驗，依CNS2779（S-3正常檢驗，AQL2.5）規定重新辦理抽
    樣，並加運轉性能檢驗。本件於99年7月12日至14日進行檢
    驗並依規定抽樣32只，於第四、七點器差檢驗時，發現編號
    台水99-c066742號水量計表殼密封處嚴重滲漏判定不合格，
    因佔抽樣數小於30％，依前開規定，被告僅針對不合格之「
    器差檢驗」項目檢驗，依CNS2779（S-3正常檢驗，AQL2. 5
    ）重新辦理抽樣，並加運轉性能檢驗。另依水量計規範第九
    條（二）6.（B）運轉性能檢驗之檢驗方法約定：「依
    CNS561、CNS565之規定條件運轉後，再依檢驗器差方式檢驗
    第3個、第6個流量點器差（如有任一只任一點器差不合格，
    即判定該全批不合格），運轉性能檢驗後，內部機件應換新
    重新申請檢定，並檢附經濟部標準檢驗局複檢合格文件。運
    轉性能檢驗（B），其檢驗流量均採qs。」。又依水量計規
    範第九條（二）2.（2）「器差檢驗」約定：「本公司抽驗
    第1、2、3、4、5、6、7點，各點檢驗流量參照附表5；第一
    次檢驗完畢後以qs作6小時連續流動檢驗（時間、度數均須
    足夠），再檢驗上述7點流量。」，查被告公司依據上開規
    定標準，係針對不合格之「器差檢驗」項目檢驗，重新辦理
    抽樣，並加運轉性能檢驗，即屬「第二次抽驗」，並於檢驗
    合格後之99年8月11日函知原告公司檢驗符合契約規定，被
    告就上開檢驗程序之作法並無違誤。
三、再根據「財物採購契約條款」第七條（一）（＊）約定：「
    交貨批次及每批交貨數量、期限、地點如下（含檢定、抽樣
    檢驗及運送日期在內），惟廠商行文至機關檢驗時，自機關
    收文日到檢驗（含委外檢驗）結果函廠商發文之前一日之天
    數，不計入交貨日期，但僅限第一次報驗，若檢驗不合格者
    ，第二次抽驗及後續檢驗日期均計入交貨日期。」等語。又
    依水量計規範第九條（二）1.規定「報驗：報驗時廠商須檢
    附經標準檢驗局檢定合格證明文件（取得自行檢定資格之廠
    商，可出具自行檢定紀錄表）及自行品管檢驗合格檢驗正本
    」；2.規定「抽驗：本公司會同廠商依下表抽樣後，送本公
    司指定之檢驗場所實施下列檢驗，所有檢驗費用由廠商負責
    。」其中「下列檢驗」如規範所列，包含壓力檢驗、器差檢
    驗、壓力損失檢驗、標示、尺度構造及指示裝置檢驗、運轉
    性能檢驗…等。足見「報驗」係廠商向機關報驗，「抽驗」
    係機關對廠商報驗後所為之抽樣檢驗，此二者係屬二事。查
    本件第一次抽驗，檢驗不合格後，第二次抽驗於99年7月15
    日辦理，至被告公司函原告公司檢驗合格日期：99年8月11
    日止，此段第二次抽驗及後續檢驗日期自應計入交貨日期，
    故原告稱該部分期間無庸計入，顯有誤會。
四、又依系爭「財物採購契約條款」第十三條（一）約定：「逾
    期違約金，以日為單位，廠商如未依照契約規定其限履約，
    逾期（1日-10日）內以契約價金（含稅價）1/1000，（第11
    日-20日）內以契約價金（含稅價）2/1000…計罰（採分段
    累進計列逾期交貨罰則）。」查本案依契約規定將第二次抽
    驗時間計入逾期日數，逾期日數以「26日（第一區管理處為
    27日）」計罰，共交貨9區處，各區處分別計罰，共計逾期
    罰款1,168,875元。其計算方式如下：
（一）本件約定交貨期限為99年7月7日，惟原告公司實際交貨日
      期為99年8月12日、99年8月13日。共逾期36天及逾期37天
      。
（二）被告收受原告公司來函檢驗日期為99年7月5日，被告公司
      函原告公司檢驗不合格日期則為99年7月15日，此段第一
      次檢驗期間僅計10日不列入交貨期日。
（三）實際逾期為26日及27日。從而，本批次逾期罰款含稅價即
      如附表一所列。
五、依上開規定，被告公司已將原告公司報驗來函收文日（99年
    7 月5日）至函知原告公司檢驗不合格日期（99年7月15日）
    期間不計入交貨日期，若被告公司訂製一批材料，因原告公
    司品質不良而增加檢驗時程延後交貨，影響被告公司之用料
    計畫，而原告公司卻不須負遲延責任，亦顯非合理公平。本
    件爭執點既然是在於99年7月15日重行辦理抽樣至99年8月11
    日檢驗合格為止，是否要計入交貨日期，且被告主張依契約
    約定自應計入，則原告公司未依照契約規定期限履約，被告
    公司主張逾期罰款共計1,168,875元，顯依法有據，原告公
    司請求給付買賣價金，顯無理由等語，資為抗辯。
六、聲明：（一）原告之訴駁回。（二）如受不利判決，願供擔
    保請准宣告免為假執行。
、本件經兩造整理並協議簡化爭點如下：
一、兩造不爭執事項（本院採為判決之基礎）：
（一）原告係被告「九十九年度小型螺紋式水量計，第9標項：2
      5公釐螺紋式水量計（用戶新裝）26,400只」之得標人，
      兩造於99年4月27日訂立上開財物採購契約，總金額24,
      179,879元，交貨日期為99年7月7日。
（二）上開產品交貨前原告須先自行檢驗或取得檢驗合格證明後
      向被告報驗。若不合格數量佔抽樣數小於百分之30（不含
      ，小數點四捨五入），則另針對『不合格』項目檢驗，依
      CNS2779（S-3正常檢驗，AQL2.5）規定重新辦理抽樣，並
      加運轉性能檢驗，經再檢驗結果仍不合格，該整批水量計
      判定為「不合格」，應以退貨重製。
（三）原告於99年7月2日發文報請被告抽驗，被告於99年7月9日
      派員抽樣，並於99年7月12日至14日在被告小表檢驗場辦
      理檢驗，於99年7月15日發函告知原告抽樣檢驗結果，有
      一只表殼密封處嚴重滲漏，判定不合格。嗣被告於99年7
      月15日重新辦理抽樣檢驗（包括運轉性能測試及器差方式
      之檢驗），又於99年8月11日發文通知全部樣品皆檢驗合
      格，原告因而於99年8月12至13日兩天內完成全國各區處
      交貨。
（四）被告於99年9月17日以台水料字第0990030474號函通知原
      告請款並告知交貨日期分別逾期26日及27日，而處以逾期
      違約金，扣款1,l6 8,875元。
二、兩造爭執之事項：
（一）99年7月15日重行辦理抽樣至99年8月11日檢驗合格為止，
      是否要計入交貨日期？
（二）若99年7月15日至同年8月11日要計入交貨日期，則原告遲
      延日數為何？
肆、本院之判斷：
一、99年7月15日重行辦理抽樣至99年8月11日檢驗合格為止，是
    否要計入交貨日期？
（一）查原告主張依兩造系爭契約附件之水量計規範第九條（二
      ）3.之規定：抽樣數量若全數檢驗合格，則進行交貨、驗
      收。若檢驗未全數合格，40mm口徑以下其不合格數佔抽樣
      數30％以上（含，小數點四捨五入）整批水表判定為「不
      合格」；若不合格數量佔抽樣數小於30％（不含，小數點
      四捨五入），則另針對「不合格」項目檢驗，依CNS2779
      （S-3正常檢驗，AQL2.5）規定重新辦理抽樣，並加運轉
      性能檢驗，經再檢驗結果仍不合格，該整批水量計判定為
      「不合格」應以退貨重製。而本次原告交貨之規格為25mm
      螺紋式水量計26,400只，原告抽樣檢驗32只，每只有七個
      檢驗點，結果發現其中一只有三個檢驗點有瑕疵，瑕疵比
      例三十二分之一約3％，依上開約定並非直接判定不合格
      ，而是針對「不合格」項目檢驗，依CNS2779（S-3正常檢
      驗，AQL2.5）規定重新辦理抽樣，並加運轉性能檢驗。嗣
      經被告重新辦理抽樣，並加運轉性能檢驗，原告之產品已
      全部合格等語，為被告所不爭執，堪信為真實。
（二）又依兩造所訂之「財物採購契約條款」第七條（一）（＊
      ）約定「...，惟廠商行文至機關檢驗時，自機關收文日
      到檢驗（含委外檢驗）結果函廠商發文日之前一天之天數
      ，不計入交貨日期，但僅限第一次報驗，若檢驗不合格者
      ，第二次抽驗及後續檢驗日期均應計入交貨日期」等語。
      原告雖主張其產品經被告重新辦理抽樣，並加運轉性能檢
      驗結果，既為合格，則應溯及既往合格，依兩造所訂之「
      財物採購契約條款」第七條（一）（＊）之約定，上開抽
      驗時間均無庸計入交貨日期等語。然按解釋意思表示，應
      探求當事人之真意，不得拘泥於所用之辭句，為民法第98
      條所明定。又解釋契約，應斟酌立約當時之情形，及一切
      證據資料以為斷定之標準，庶不失契約之真意（最高法院
      86年度台上字第2756號判決參照）。又依水量計規範第九
      條（二）1.及2.之規定，「報驗」係廠商向機關報驗，「
      抽驗」係機關對廠商報驗後所為之抽樣檢驗。查上開「財
      物採購契約條款」第七條（一）（＊）約定之「若檢驗不
      合格」，當事人之真意應係指第一次報驗中之第一次檢驗
      結果不合格而非第一次報驗結果全部不合格，此由上開約
      定中於「若檢驗不合格」文後使用「第二次抽驗及後續檢
      驗日期均應計入交貨日期」之文字，而非使用「第二次報
      驗及後續檢驗日期均應計入交貨日期」之文字自明。簡言
      之，倘若兩造確有如原告所主張之以第一次報驗之最後結
      果是否合格，作為第一次報驗之所有檢驗時間（包含第二
      次抽驗）應否計入交貨時間之真意，則自不可能再於契約
      中使用「第二次抽驗及後續檢驗日期均應計入交貨日期」
      之文字。亦即，上開第二次抽驗之結果是否合格，僅影響
      原告是否得直接進行交貨而無須再次報驗，並不影響該次
      抽驗屬於第二次抽驗，且應計入交貨日期之認定。查原告
      產品於第一次抽驗時既未全數合格，則被告另針對「不合
      格」項目依CNS2779（S-3正常檢驗，AQL2.5）規定重新辦
      理抽樣，並加運轉性能檢驗，自屬第二次抽驗之範圍，而
      應計入交貨日期。則本件依原告所述，其產品經被告重新
      辦理抽樣，並加運轉性能檢驗結果，既為合格，即可進行
      交貨而無須再次報驗，然並不影響被告所為之重新辦理抽
      樣，並加運轉性能檢驗行為係屬第二次抽驗之結果，依上
      所述，此部分之檢驗時間應計入交貨日期。是原告此節主
      張，容有誤會。
二、若99年7月15日至同年8月11日要計入交貨日期，則原告遲延
    日數為何？
    查自99年7月15日重行辦理抽樣至99年8月11日檢驗合格為止
    ，應計入交貨日期，已如前述。又系爭財物採購契約交貨日
    期為99年7月7日，而原告實際交貨日期分別為99年8月12日
    及13日等情，為兩造所不爭執，則原告共逾期36天及37天。
    再被告收受原告來函檢驗日期為99年7月5日，被告函知原告
    檢驗不合格日期則為99年7月15日，此段第一次檢驗期間共
    計10日，依兩造所訂之「財物採購契約條款」第七條（一）
    （＊）之約定，應不列入交貨期日。故本件原告實際逾期遲
    延之天數應為26日及27日。原告另主張其於99年7月2日早就
    報驗上開產品，惟被告卻遲至99年7月9日始派員抽樣，99年
    7 月12日至14日間才在被告小表檢驗場辦理檢驗，並於99年
    7 月15日再辦理抽樣，遲至99年8月11日通知合格。亦即，
    99 年7月3日至99年8月11日間皆由被告控制查驗，且不論是
    抽樣、檢驗流程被告均無過問餘地，若將此期間之不利益由
    被告承擔，顯違誠信公平原則等語。則此部分應審究者，即
    為被告有無故意拖延檢驗流程而藉此對原告取得逾期違約罰
    款之情事。經查，自被告收受原告來函檢驗日期99年7月5日
    至被告函知原告檢驗不合格日期99年7月15日，並不列入交
    貨期日，則此部分期間與本案中逾期違約罰款自屬無涉，原
    告主張被告在該段時間拖延對原告造成不利益，尚屬無據。
    又本次原告交貨之規格為25mm螺紋式水量計26,400只，原告
    抽樣檢驗32只，每只有七個檢驗點，結果發現其中一只有三
    個檢驗點有瑕疵，瑕疵比例三十二分之一約3％，依上開約
    定並非直接判定不合格，而是針對「不合格」項目檢驗，依
    CNS2779（S-3正常檢驗，AQL2.5）規定重新辦理抽樣，並加
    運轉性能檢驗，為兩造所不爭執。而依水量計規範第九條（
    二）6.（B）運轉性能檢驗之檢驗方法約定：「依CNS561、
    CNS565之規定條件運轉後，再依檢驗器差方式檢驗第3個、
    第6個流量點器差（如有任一只任一點器差不合格，即判定
    該全批不合格），運轉性能檢驗後，內部機件應換新重新申
    請檢定，並檢附經濟部標準檢驗局複檢合格文件。運轉性能
    檢驗（B），其檢驗流量均採qs。」。另依水量計規範第九
    條（二）2.（2）「器差檢驗」約定：「本公司抽驗第1、2
    、3、4、5、6、7點，各點檢驗流量參照附表5；第一次檢驗
    完畢後以qs作6小時連續流動檢驗（時間、度數均須足夠）
    ，再檢驗上述7點流量。」。則被告於99年7月15日函知原告
    檢驗不合格後，隨即於同日再辦理抽樣，而依水量計規範第
    九條（二）3.之規定，重新辦理抽樣，應加運轉性能檢驗，
    又該運轉性能檢驗，依CNS565號水量計檢驗法之規定，標稱
    口徑為25mm者，總運轉時數應為530小時，亦有被告提出之
    CNS565號水量計檢驗法在卷可參，且為被告所不爭執。則上
    開運轉性能檢驗需檢驗之時間相當於22天2小時，依被告開
    始檢驗之日期99年7月15日，該運轉性能檢驗需至99年8月6
    日方能完成，再扣除同月7、8日之例假日，則被告於99年8
    月9日再依水量計規範第九條（二）2.（6）之規定，於運轉
    性能檢驗完成後依檢驗器差方式檢驗第3個、第6個流量點器
    差，全數合格後，由原告公司將20只運轉水量計更換內部機
    件後，方於99年8月11日通知原告檢驗合格，難認程序有何
    違誤，況原告於99年8月11日始取得經濟部標準檢驗局之複
    檢合格文件，亦有被告提出之經濟部標準檢驗局度量衡器檢
    定結果通知書1紙可參，故被告於99年8月11日以台水料字第
    0990030474號函，通知原告檢驗符合契約規定，難認有何故
    意拖延檢驗時間之處，而原告亦未能就被告有故意拖延檢驗
    流程而藉此對原告取得逾期違約罰款之違反誠信原則情事，
    舉證以實其說，則原告此節主張，亦無理由。
三、綜上所述，本件原告實際逾期遲延之天數應為26日及27日。
    又依兩造所訂之「財物採購契約條款」第十三條（一）約定
    ：「逾期違約金，以日為單位，廠商如未依照契約規定其限
    履約，逾期（1日-10日）內以契約價金（含稅價）1/1000
    ，（第11日-20日）內以契約價金（含稅價）2/1000…計罰
    （採分段累進計列逾期交貨罰則）。」，故被告依上開規定
    向原告處以如附表一所示之罰款共1,168,875，於法並非無
    據。原告主張其交貨日期並未遲延，而依據兩造間之買賣契
    約關係，請求被告應給付原告1,168,875元，及自99年9月18
    日起至清償之日，止按年息百分之五計算利息，為無理由，
    應予駁回。原告之訴既經駁回，其假執行之聲請亦失所依附
    ，應併予駁回。
四、本件事證已臻明確，兩造其餘攻擊防禦方法，核與判決結果
    不生影響，爰不逐一論述。
伍、訴訟費用負擔之依據：民事訴訟法第78條。
中    華    民    國   100    年    5     月    10    日
                  民事第二庭    法  官    黃炫中
正本係照原本作成。
如對本判決上訴，須於判決送達後20日內向本院提出上訴狀（須
附繕本）。如委任律師提起上訴者，應一併繳納上訴審裁判費。
中    華    民    國   100    年    5     月    10    日
                                書記官
附表一：
┌───────┬──────────────────────────┐
│    區處      │     罰款計算（單位：元）                           │
├───────┼──────────────────────────┤
│第一區管理處  │  2,747,714*（0.001*10+0.002*10+0.003*7）=140,133   │
├───────┼──────────────────────────┤
│第二區管理處  │  4,579,523*（0.001*10+0.002*10+0.003*6）=219,817   │
├───────┼──────────────────────────┤
│第三區管理處  │  824,314*（0.001*10+0.002*10+0.003*6）=39,567      │
├───────┼──────────────────────────┤
│第四區管理處  │  91,589*（0.001*10+0.002*10+0.003*6）=4,396        │
├───────┼──────────────────────────┤
│第五區管理處  │  4,121,570*（0.001*10+0.002*10+0.003*6）=197,835   │
├───────┼──────────────────────────┤
│第六區管理處  │  91,592*（0.001*10+0.002*10+0.003*6）=4,396        │
├───────┼──────────────────────────┤
│第七區管理處  │  1,190,676*（0.001*10+0.002*10+0.003*6）=57,152    │
├───────┼──────────────────────────┤
│第九區管理處  │  91,590*（0.001*10+0.002*10+0.003*6）=4,396        │
├───────┼──────────────────────────┤
│第十二區管理處│  10,441,311*（0.001*10+0.002*10+0.003*6）=501,183  │
├───────┼──────────────────────────┤
│ 各區處總計   │  1,168,875（元）                                   │
└───────┴──────────────────────────┘